臺灣基隆地方法院刑事判決　　　　　　　　94年度訴字第17號
公　訴　人　臺灣基隆地方法院檢察署檢察官
被　　　告　甲○○　男　41歲.
上列被告因違反毒品危害防制條例案件，經檢察官提起公訴（93
年度毒偵字第2407號）及移送併辦（94年度毒偵字第248 號），
本院合議庭裁定由受命法官獨任進行審判，經改依簡式審判程序
審理後判決如下：
    主      文
甲○○連續施用第一級毒品，處有期徒刑柒月，扣案含第一級毒
品海洛因殘渣之注射針筒壹支沒收銷燬之；又連續施用第二級毒
品，處有期徒刑肆月，扣案之第二級毒品安非他命貳包（合計毛
重壹點肆伍公克）均沒收銷燬之。應執行有期徒刑玖月，扣案含
第一級毒品海洛因殘渣之注射針筒壹支及第二級毒品安非他命貳
包（合計毛重壹點肆伍公克）均沒收銷燬之。
    事實及理由
一、犯罪事實：
（一）甲○○前因施用毒品案件，經裁定送觀察勒戒後，認有繼
      續施用毒品之傾向，再經裁定送強制戒治，於民國92年2
      月26日強制戒治期滿，由臺灣基隆地方法院檢察署檢察官
      於92年2 月26日以92年度戒毒偵字第13號為不起訴處分確
      定。
（二）詎甲○○仍不知悔改，於強制戒治期滿後5 年內，復分別
      基於施用第1 級毒品海洛因及第2 級毒品安非他命之概括
      犯意，第1 級毒品海洛因自93年12月1 日起；第2 級毒品
      安非他命自93年11月30日起，均至94年1 月31日止，同在
      基隆市○○區○○路101 號住處，以將第1 級毒品海洛因
      加水注入注射針筒施打手臂靜脈血管之方式，另以將第2
      級毒品安非他命置於錫箔紙上燒烤產生煙霧而吸食之方式
      ，第1 級毒品海洛因及第2 級毒品安非他命均平均1 星期
      施用1 次，而分別連續施用第1 級毒品海洛因及第2 級毒
      品安非他命多次。
（三）嗣甲○○為警先於93年12月2 日上午10時15分許，在基隆
      市○○區○○路22號前查獲，並扣得第2 級毒品安非他命
      1 包（毛重0.8 公克）及其所有供施用第1 級毒品海洛因
      所用之含有第1 級毒品海洛因殘渣之注射針筒1 支；繼於
      94年1 月13日晚上11時30分許，在基隆市○○區○○路與
      愛五路口為警查獲，並扣得第2 級毒品安非他命1 包（毛
      重0.65公克）。
二、上開事實有下列證據足以證明：
（一）被告於本院準備程序及審理中之自白。
（二）基隆市衛生局基衛檢壹字第0930009060號檢驗成績書1 份
      。
（三）第2級毒品安非他命2包（合計毛重1.45公克）
      扣案之白色結晶體2 包，含第2 級毒品安非他命，業據被
      告供承在卷。
（四）注射針筒1支。
      被告供承扣案之注射針筒含有第1級毒品海洛因之殘渣。
（五）臺灣基隆地方法院檢察署檢察官92年度戒毒偵字第13號不
      起訴處分書1 份。
（六）臺灣高等法院被告全國前案紀錄表1 份。
三、論罪科刑之理由：
（一）按海洛因、安非他命分係毒品危害防制條例第2 條第2 項
      第1 款、第2 款所定之第1 級毒品、第2 級毒品，被告予
      以施用，核其所為，係犯毒品危害防制條例第10條第1 項
      、第2 項之施用第1 級、第2 級毒品罪。又被告因施用而
      持有第1 級毒品海洛因、第2 級毒品安非他命，其持有第
      1 級毒品與第2 級毒品之低度行為應為施用第1 級毒品與
      第2 級毒品之高度行為所吸收，不另論罪。
（二）被告先後多次施用第1 級毒品海洛因及第2 級毒品安非他
      命，均時間緊接，且各觸犯構成要件相同之罪名，顯均係
      基於概括犯意為之，均為連續犯，應各論以一罪，並均依
      法加重其刑。
（三）檢察官雖僅就被告於93年11月30日晚上10時許，施用第2
      級毒品安非他命之犯行，及同年12月1 日晚上10時許，施
      用第1 級毒品海洛因之犯行，提起公訴，然未起訴之部分
      與起訴之部分，有前述連續犯裁判上1 罪之關係，本院依
      法自得併予審理。
（四）被告所犯上開2 罪，犯意各別，行為不同，應予分論併罰
      。
（五）爰審酌被告犯罪之動機、曾有施用毒品前科仍不思悔改，
      一再施用毒品，惟犯罪後坦承犯行、態度良好，且所犯施
      用毒品行為係戕害自己身心健康，尚未危及他人等一切情
      狀，分別量處如主文所示之刑，並定其應執行刑。
（六）扣案注射針筒1 支所含之第1 級毒品海洛因，因量微無法
      與注射針筒分離；故與扣案之第2 級毒品安非他命2 包（
      合計毛重1.45公克）一併依毒品危害防制條例第18條第1
      項前段宣告沒收銷燬之。
四、應適用之法條：
　　刑事訴訟法第273 條之1 第1 項、第310 條之2 、第454 條
    第1 項、第299 條第1 項前段，毒品危害防制條例第10條第
    1 項、第2 項、第18條第1 項前段，刑法第11條、第51條第
    5 款。
五、對於本件判決如有不服，得自收受送達後10日內，向本院提
    出上訴書狀，上訴於臺灣高等法院。
本案經檢察官樊家妍到庭執行職務。
中　　華　　民　　國　　94　　年　　2 　　月　　16　　日
                  刑事第一庭法  官  劉桂金
以上正本證明與原本無異。
對於本件判決如有不服，應於收受送達後10日內，向本院提出上
訴書狀，上訴於臺灣高等法院，並按他造當事人之人數附具繕本
。
中　　華　　民　　國　　94　　年　　2 　　月　　16　　日
                            書記官  黃士元
附錄論罪科刑法條：
毒品危害防制條例第10條
施用第1 級毒品者，處6 月以上5 年以下有期徒刑。
施用第2 級毒品者，處3 年以下有期徒刑。
